臺灣基隆地方法院刑事判決　　　　　　　　　　　　　九十三年度訴字第八一九號
　　公　訴　人　臺灣基隆地方法院檢察署檢察官
　　被　　　告　甲○○　男　四.
　　　　　　　　　　　　（原
右列被告因違反毒品危害防制條例案件，經檢察官提起公訴（九十三年度毒偵字第一
七○三號、二一二九號），本院合議庭裁定改依簡式審判程序審理，本院判決如左：
    主  文
甲○○連續施用第一級毒品，累犯，處有期徒刑壹年，扣案之海洛因貳小包（合計淨
重零點壹零公克）沒收銷燬之、注射針筒支沒收；又連續施用第二級毒品，累犯，
處有期徒刑柒月，扣案之安非他命吸食器壹組沒收，應執行有期徒刑壹年伍月，扣案
之海洛因貳小包（合計淨重零點壹零公克）沒收銷燬之、注射針筒支、安非他命吸
食器壹組均沒收。
    事  實
一、甲○○前分別因施用第二級毒品安非他命案件，先後二次經觀察、勒戒後，均認
　　無繼續施用毒品之傾向，由臺灣基隆地方法院檢察署檢察官各於民國八十八年七
　  月十九日及八十九年一月四日，以八十八年度偵字第四四二九號及八十八年度毒
    偵字第八七○號不起訴處分確定，復因施用第二級毒品安非他命案件，經同署檢
　　察官聲請簡易判決處刑，嗣經本院於八十九年四月二十一日，以八十九年度瑞簡
 　 字第三六號判決判處有期徒刑五月，並於八十九年六月十二日確定，又因施用第
　　二級毒品安非他命案件，再經同署檢察官聲請簡易判決處刑，嗣經本院於九十年
　　六月十八日，以九十年度易字第一○二號判決判處有期徒刑六月，並於九十年八
　  月七日確定，前開二案接續執行，甫於九十一年七月十八日縮刑期滿執行完畢，
    另因施用第一級毒品海洛因及第二級毒品安非他命案件，再經同署檢察官提起公
　　訴，嗣經本院於九十三年八月十八日，以九十三年度訴字第四二五號判決判處有
  　期徒刑八月及四月，定應執行刑有期徒刑十月，並於九十三年九月二十日確定（
    現執行中），詎甲○○猶不知悔改，分別基於施用第一級毒品海洛因及第二級毒
　　品安非他命之概括犯意，自九十三年八月十九日起至同年十一月三日晚上十時許
　  止，連續在臺北縣瑞芳鎮○○○○路一三一號住處，施用第一級毒品海洛因；另
    自九十三年八月十九日起至同年十一月初某日止，連續在上址住處施用第二級毒
    品安非他命，嗣先於九十三年九月十四日下午三時二十分許，因甲○○形跡可疑
    ，在臺北縣瑞芳鎮○○路四十七號前經警臨檢盤查查獲，並扣得其所有供施用第
    一級毒品海洛因所用之海洛因二小包（合計淨重零點壹零公克）及注射針筒一支
    。再於九十三年十一月三日凌晨一時許，經警持臺灣基隆地方法院檢察署核發之
    拘票，在甲○○上址住處拘提查獲，並扣得其所有供施用第一級毒品海洛因所用
    之注射針筒二支及供施用第二級毒品安非他命所用之吸食器一組。甲○○前揭二
    次經警查獲後，分經警採集其之尿液送驗結果分呈嗎啡陽性反應及嗎啡暨甲基安
    非他命均陽性反應，始查悉上情。
二、案經臺北縣政府警察局瑞芳分局及基隆市警察局第二分局報請臺灣基隆地方法院
    檢察署檢察官偵查起訴後，經本院合議庭裁定改依簡式審判程序審理。
　　理  由
一、本件被告甲○○所犯者非為死刑、無期徒刑、最輕本刑為三年以上有期徒刑之罪
    或高等法院管轄第一審案件，其於準備程序進行中，先就被訴事實為有罪之陳述
    ，經告知其簡式審判程序之旨，並聽取公訴人之意見後，本院依刑事訴訟法第二
    百七十三條之一第一項之規定，裁定由受命法官獨任進行簡式審判程序，合先敘
    明。
二、右開施用第一級毒品海洛因、第二級毒品安非他命之事實，業經被告甲○○於本
    院審理時自白不諱，且被告於九十三年九月十四日、同年十一月三日，經警查獲
    後所採集之尿液檢體，經送請基隆市衛生局檢驗結果，分呈嗎啡陽性反應及嗎啡
    暨甲基安非他命均陽性反應，有基隆市衛生局基衛檢壹字第○九三○○一四八一
    二號及第0000000000號檢驗成績書二紙在卷可稽，並有扣案之施用第
    一級毒品海洛因器具注射針筒三支及施用第二級毒品安非他命器具安非他命吸食
    器一組可資佐證，又被告於九十三年九月十四日經查獲之白粉，經送請法務部調
    查局以化學呈色法及氣相層析質譜儀分析法鑑定，認該白粉含第一級毒品海洛因
    成分，合計淨重○．一○公克（空包裝重○．三六公克），有法務部調查局九十
    三年十一月四日調科壹字第三二○○○二三七五號鑑定通知書一紙附卷可稽。足
    見被告自白施用第一級毒品海洛因及第二級毒品安非他命之犯行，顯與事實相符
    。又被告前分別因施用第二級毒品安非他命案件，先後二次經觀察、勒戒後，均
    認無繼續施用毒品之傾向，由臺灣基隆地方法院檢察署檢察官各於八十八年七月
    十九日及八十九年一月四日，以八十八年度偵字第四四二九號及八十八年度毒偵
    字第八七○號不起訴處分確定，復因施用第二級毒品安非他命案件，經同署檢察
    官聲請簡易判決處刑，嗣經本院於八十九年四月二十一日，以八十九年度瑞簡字
    第三六號判決判處有期徒刑五月，並於八十九年六月十二日確定，又因施用第二
    級毒品安非他命案件，再經同署檢察官聲請簡易判決處刑，嗣經本院於九十年六
    月十八日，以九十年度易字第一○二號判決判處有期徒刑六月，並於九十年八月
    七日確定，前開二案接續執行，甫於九十一年七月十八日縮刑期滿執行完畢，另
    因施用第一級毒品海洛因及第二級毒品安非他命案件，再經同署檢察官提起公訴
    ，嗣經本院於九十三年八月十八日，以九十三年度訴字第四二五號判決判處有期
    徒刑八月及四月，定應執行刑有期徒刑十月，並於九十三年九月二十日確定等情
    ，有不起訴處分書、起訴書、簡易判決處刑書、刑案資料查註紀錄表、全國刑案
    資料查註表附卷足憑，本件事證明確，被告施用第一級毒品海洛因及第二級毒品
    安非他命犯行，均洵堪認定，應予依法論科。
三、按海洛因、安非他命，分係毒品危害防制條例第二條第二項第一款、第二款所定
    之第一級毒品及第二級毒品，不得非法施用，是核被告所為，係犯毒品危害防制
    條例第十條第一項之施用第一級毒品罪及同條例第十條第二項之施用第二級毒品
    罪。被告施用第一級毒品海洛因及第二級毒品安非他命前後持有第一級毒品海洛
    因、第二級毒品安非他命之低度行為，應為其施用第一級毒品海洛因、第二級毒
    品安非他命之高度行為所吸收，不另論罪。查被告先後多次施用第一級毒品海洛
    因及第二級毒品安非他命之行為，均時間緊接，犯罪構成要件相同，顯係基於概
    括之犯意反覆為之，為連續犯，均應依刑法第五十六條之規定以一罪論，並加重
    其刑。又查被告有如事實欄所載之犯罪科刑及執行紀錄，有臺灣高等法院被告全
    國前案紀錄表二份附卷可考，其受有期徒刑執行完畢後，於五年內再犯本件有期
    徒刑以上之上開二罪，均為累犯，就被告所犯上開二罪，均應依刑法第四十七條
    之規定，遞予加重其刑。至被告所犯上開二罪，犯意各別，罪名互異，應予分論
    併罰。又查被告有爰審酌被告前已有施用毒品前科紀錄，堪認其素行不佳，其前
    已因施用毒品案件經判刑執行在案，仍不知悔改警惕，猶再施用第一、二級毒品
    不輟，且接連二次被查獲，無視於毒品對於自身健康之戕害及國家對於杜絕毒品
    犯罪之禁令，惡性非輕，有失政府制定毒品危害防制條例之立法美意，本不宜寬
    貸，惟施用毒品者均有相當程度之成癮性及心理依賴性，其犯罪心態與一般刑事
    犯罪之本質並不相同，容應以「病人」之角度為考量，及被告犯後坦認犯行等一
    切情狀，就被告所犯上開二罪，分別量處如主文所示之刑，並定其應執行刑，以
    資懲儆。
四、扣案之海洛因二小包（合計淨重○．一○公克），係查獲之第一級毒品，無論屬
    於被告與否，均依毒品危害防制條例第十八條第一項前段之規定沒收銷燬之，至
    注射針筒三支、安非他命吸食器一組，均係被告所有，分別供犯施用第一、二級
    毒品所用之物，據被告供明在卷，應依刑法第三十八條第一項第二款之規定宣告
    沒收。
據上論斷，應依刑事訴訟法第二百七十三條之一第一項、第二百九十九條第一項前段
，毒品危害防制條例第十條第一項、第二項、第十八條第一項前段，刑法第十一條前
段、第五十六條、第四十七條、第五十一條第五款、第三十八條第一項第二款，判決
如主文。
本案經檢察官黃鴻達到庭執行職務。
中　　　華　　　民　　　國　　九十三　　年　　 十二 　　月　　二十九　　日
                             　　   臺灣基隆地方法院刑事第三庭
                                        法  官  陳  秀  
右正本證明與原本無異。
對於本件判決如有不服，應於收受送達後十日內，向本院提出上訴書狀，上訴於臺灣
高等法院，並按他造當事人之人數附具繕本。
                                        書記官  王  一  芳
中　　　華　　　民　　　國　　九十三　　年　　十二　    月　 　三十 　  日
附錄論罪科刑法條：
毒品危害防制條例第十條：
施用第一級毒品者，處六月以上五年以下有期徒刑。
施用第二級毒品者，處三年以下有期徒刑。
